【裁判字號】    99,中交簡上,627
【裁判日期】    991025
【裁判案由】    業務過失傷害
【裁判全文】
臺灣臺中地方法院刑事判決         99年度中交簡上字第627號
上  訴  人  乙○○
即  被  告
上列上訴人因業務過失傷害案件，不服本院臺中簡易庭99年度中
交簡字第1222號中華民國99年6月22日第一審簡易判決（原起訴
案號：臺灣臺中地方法院檢察署99年度偵字第10222號），提起
上訴，本院管轄之第二審合議庭判決如下：
    主  文
上訴駁回。
乙○○緩刑貳年。
    犯罪事實
一、乙○○原受僱於統聯汽車客運股份有限公司（下稱統聯客運
    公司）擔任大客車司機（於民國98年7月25日本件車禍發生
    後遭解僱），以駕駛營業用大客車載運旅客為業，為從事駕
    駛業務之人。其於98年7月25日上午10時24分許，駕駛車牌
    號碼176-FL號營業用大客車，搭載丙○○、甲○○等乘客，
    沿國道一號公路由南往北方向行駛，行經國道一號公路45.7
    公里北向爬坡車道處時，原應注意汽車在同一車道行駛時，
    除擬超越前車外，後車與前車之間應保持隨時可以煞停之距
    離，且應注意車前狀況，並隨時採取必要之安全措施。而當
    時天候為晴，光線為日間自然光線，視距良好，路面乾燥、
    無缺陷，亦無障礙物，並無不能注意之情形，竟疏未注意車
    前狀況及保持行車安全距離，致追撞前方由范揚豐所駕駛之
    車牌號碼688-KE號營業用半聯結車，造成丙○○受有左小腿
    挫傷之傷害；甲○○則受有頭部鈍傷、腰挫傷、雙下肢鈍傷
    以及左肩鈍傷之傷害（甲○○部分，經檢察官為不起訴處分
    ）。乙○○於肇事後親自以電話報警，並報明姓名、地點請
    警方前往處理，於司法警察未知悉肇事者為何人前，主動坦
    承肇事，嗣後並接受警詢偵查，自首而接受裁判。
二、案經丙○○訴由臺灣板橋地方法院檢察署呈請臺灣高等法院
    檢察署移轉臺灣臺中地方法院檢察署檢察官偵查起訴。
    理  由
一、按被告以外之人（包括證人、鑑定人、告訴人、被害人及共
    同被告等）於審判外之陳述雖不符刑事訴訟法第159條之1至
    之4等4條之規定，而經當事人於審判程序同意作為證據，法
    院審酌該言詞陳述或書面陳述作成時之情況，認為適當者，
    亦得為證據；當事人、代理人或辯護人於法院調查證據時，
    知有刑事訴訟法第159條第1項不得為證據之情形，而未於言
    詞辯論終結前聲明異議者，視為有前項之同意，同法第159
    條之5定有明文。立法意旨在於傳聞證據未經當事人之反對
    詰問予以核實，原則上先予排除。惟若當事人已放棄反對詰
    問權，於審判程序中表明同意該等傳聞證據可作為證據；或
    於言詞辯論終結前未聲明異議，基於尊重當事人對傳聞證據
    之處分權，及證據資料愈豐富，愈有助於真實發見之理念，
    且強化言詞辯論主義，使訴訟程序得以順暢進行，上開傳聞
    證據亦均具有證據能力。本案被告、公訴人於本院審理程序
    時就本院引用之下列證據，均未加爭執，且本院審酌證據審
    酌相關證人證述筆錄製成、文書卷證資料取得，並無證據顯
    示有何違背程序規定情事，依據上述之說明，均應具有證據
    能力。
二、被告乙○○對於上開犯罪事實，坦白承認，核與證人即告訴
    人丙○○於警詢及偵查中之證述、證人甲○○於警詢及偵查
    中之證述、證人范揚豐於警詢中之證述情節相符，此外復有
    國道公路警察局第一警察隊路交通事故初步分析研判表、道
    路交通事故現場圖1紙、道路交通事故調查報告表（一）、
     （二）各1份、國道公路警察局道路交通事故談話紀錄表2
    份、道路交通事故現場照片8張、被告所駕駛上開車牌號碼
    176-FL號營業用大客車之行車紀錄器影本1紙、被告駕駛執
    照1紙等件附卷足以佐證。是被告自白核與犯罪事實相符，
    應堪採信。而按汽車駕駛原應注意汽車在同一車道行駛時，
    除擬超越前車外，後車與前車之間應保持隨時可以煞停之距
    離，且應注意車前狀況，並隨時採取必要之安全措施（道路
    交通安全規則第94條第1項、第3項參照），被告駕車自應注
    意上開安全規定，且依當時天候晴、日間自然光線、路面乾
    燥、無缺陷、障礙物，視距良好，並無不能注意之情事，有
    前揭調查報告表足憑，被告於其行進時未與前車保持安全間
    距，復未注意車前狀況而追撞前車致肇事，並致被害人丙○○受有前述傷害，被告應有過失無疑，且其過失行為與被害
    人丙○○所受前揭傷勢間，亦具有相當因果關係，均堪認定
    。本件事證已臻明確，其犯行堪以認定，應予依法論科。
三、查被告於本件車禍發生時係受僱於統聯汽車客運股份有限公
    司擔任大客車司機，以駕駛營業用大客車載運旅客為業，業
    據其供述明確，是其為從事駕駛業務之人，本件其於執行業
    務中駕車肇事，致被害人丙○○受傷，故核其所為，係犯刑
    法第284條第2項前段之業務過失傷害罪。又被告於肇事後親
    自以電話報警，並報明姓名、地點請警方前往處理，於司法
    警察尚未知悉肇事者為何人前，主動坦承肇事，此有國道公
    路警察局第一警察隊道路交通事故肇事人自首情形紀錄表1
    紙在卷可憑，其嗣後並接受警詢偵查，願受裁判，應符自首
    要件，依刑法第62條前段規定，減輕其刑。原審認被告犯行
    事證明確，因而適用刑法第284第2項前段、第62條前段、第
    41 條第1項前段，刑法施行法第1條之1第1項、第2項前段等
    規定，量處拘役40日，並諭知易科罰金之折算標準。核其認
    事用法俱無不當，量刑亦稱允洽。被告以事故之發生，實係
    緣於被告之雇主統聯客運公司要求被告超時上班所致，又被
    告實有努力與被害人協商，但因被害人不解法律關係，誤以
    為提起此訴，可逼統聯客運公司出面解決，請給與機會，許
    被告與被害人間有達成和解之機會等語而提起上訴，然被告
    對於上揭犯罪事實並不爭執，僅係請求本院給與被告與被害
    人達成和解機會，其上訴非有理由，應駁回其上訴。查被告
    前未曾受有期徒刑以上刑之宣告，有臺灣高等法院被告前案
    紀錄表1紙在卷可按，其因駕車一時之疏乎，致罹刑典，惡
    性非重，事後復已坦承犯行，深具悔意，並已於事後與被害
    人達成調解，賠償被害人損害，此有本院99年度司中調字第
    1956號調解程序筆錄1紙在卷可憑，經此刑之宣告後，當知
    所警惕而無再犯之虞，本院因認原審判決對被告犯業務過失
    傷害罪所為刑之宣告以暫不執行為當，並予以宣告緩刑2年
    ，用啟自新。
據上論斷，應依刑事訴訟法第455條之1第1項、第3項、第368 條
，刑法第74條第1項第1款，判決如主文。
本案經檢察官鐘祖聲到庭執行職務。
中    華    民    國    99    年    10    月    25    日
            刑事第四庭   審判長法  官   吳進發
                               法  官   高英賓
                               法  官   黃益茂
以上正本證明與原本無異。
不得上訴。
                               書記官   蔡秋明
中    華    民    國    99    年    10    月    25    日

司法院資訊處製作；財團法人民間司法改革基金會備份。
